臺灣高雄地方法院刑事裁定
111年度聲字第827號
聲  請  人  臺灣高雄地方檢察署檢察官
受  刑  人  陳世明



上列聲請人因受刑人數罪併罰有二裁判以上，聲請定其應執行之
刑（111年度執聲字第642號），本院裁定如下：
    主  文
陳世明犯如附表所示之罪，所各處如附表所示之刑，應執行有期
徒刑參年陸月。
    理  由
一、聲請意旨略以：受刑人因犯如附表所示之案件，先後經判決
    確定如附表，應依刑法第53條、第51條第5款規定，定其應
    執行之刑，爰依刑事訴訟法第477條第1項規定，聲請裁定等
    語。
二、按裁判確定前犯數罪者，併合處罰之；又數罪併罰，有二裁
    判以上者，依刑法第51條規定，定其應執行之刑；依刑法第
    53條及第54條應依刑法第51條第5款至第7款之規定，定其應
    執行刑者，由該案犯罪事實最後判決之法院之檢察官，聲請
    該法院裁定之，刑法第50條、第53條及刑事訴訟法第477條
    第1項分別定有明文。次按法律上屬於自由裁量之事項，有
    其外部性界限及內部性界限，並非概無拘束，依據法律之具
    體規定，法院應在其範圍選擇為適當之裁判者，為外部性界
    限；而法院為裁判時，應考量法律之目的，及法律秩序之理
    念所在者，為內部性界限，法院為裁判時，二者均不得有所
    踰越。在數罪併罰，有二裁判以上，定其應執行之刑時，固
    屬於法院自由裁量之事項，然仍應受前揭外部性界限及內部
    性界限之拘束（最高法院80年度台非字第473號判例、93年
    度台非字第192號判決要旨參照）。
三、經查：
(一)、本件受刑人因犯如附表所示之案件，業經法院先後判處如
      附表所列之刑，並於如附表所載之日期分別確定在案，且
      皆在附表編號1所示判決確定前所犯，有臺灣高等法院被
      告前案紀錄表、附表所列各該刑事判決各1份在卷可稽。
      另附表所示之罪雖有得易科罰金之罪與不得易科罰金之罪
      ，依刑法第50條第1項但書之規定，本不得併合處罰，但
      本件受刑人已依刑法第50條第2項規定，請求檢察官聲請
      定應執行刑，有受刑人簽具之受刑人定應執行刑聲請書在
      卷可稽，自有刑法第51條數罪併罰規定之適用。茲聲請人
      以本院為上開案件犯罪事實最後判決之法院，聲請定其應
      執行之刑，本院審核各案卷無誤，認其聲請為正當。
(二)、又受刑人所犯如附表編號3至8所示之罪，業經本院以110
      年度審易字第797號刑事判決定應執行有期徒刑2年2月確
      定；附表編號9至11所示之罪，業經本院以110年度簡字第
      3025號刑事判決定應執行有期徒刑10月確定；附表編號13
      、14所示之罪，業經臺灣屏東地方法院（下稱屏東地院）
      以110年度易字第880號刑事判決定應執行有期徒刑10月確
      定，亦有前引臺灣高等法院被告前案紀錄表及前揭刑事判
      決各1份附卷可稽，依前開說明，本院對於附表所示各罪
      再為定應執行刑之裁判時，自應受前開裁判所為定應執行
      刑內部界限之拘束，並考量受刑人所犯如附表所示之罪，
      侵害法益之異同、犯罪時間之間隔等量刑因素，而定其應
      執行之刑如主文。
(三)、又數罪併罰中之一罪依刑法規定得易科罰金，若因與不得
      易科之他罪併合處罰結果而不得易科罰金時，原可易科部
      分，所處之刑亦無庸為易科折算標準之記載（最高法院80
      年度台抗字第577號裁定意旨、司法院大法官會議釋字第1
      44號解釋參照）。查受刑人所犯附表編號1至11、13至15
      之罪，雖經判處有期徒刑並諭知易科罰金之折算標準，但
      因與附表編號12所示不得易科罰金之有期徒刑合併定其應
      執行刑，依前揭最高法院裁定及司法院大法官會議解釋意
      旨，即不得為易科罰金之宣告，併此敘明。
四、依刑事訴訟法第477條第1項，刑法第50條、第53條、第51條
    第5款，裁定如主文。
中　　華　　民　　國　　111 　年　　6 　　月　　6 　　日
                  刑事第十四庭  法  官  吳書嫺
以上正本證明與原本無異。
如不服本裁定，應於收受送達後5 日內向本院提出抗告狀。（應
附繕本）
中　　華　　民　　國　　111 　年　　6 　　月　　6 　　日
                                 書記官  王萌莉
　　　　　　　　　　　　　　　　
附表：
編號 罪名 宣告刑 犯罪日期       最後事實審           確定判決  備註      法院、案號 判決日期  法院、案號 確定日期 1.編號3至8曾定應執行刑有期徒刑2年2月，如易科罰金，以1,000元折算1日。  2.編號9至11曾定應執行刑有期徒刑10月，如易科罰金，以1,000元折算1日。  3.編號13至14曾定應執行刑有期徒刑10月，如易科罰金，以1,000元折算1日。 1 竊盜 有期徒刑6月，如易科罰金，以1,000元折算1日 110.2.18 本院110年度簡字第1827號 110.8.18 本院110年度簡字第1827號 110.9.23  2 竊盜 有期徒刑6月，如易科罰金，以1,000元折算1日 109.11.24 本院110年度簡字第2729號 110.9.23 本院110年度簡字第2729號 110.10.27  3 竊盜 有期徒刑6月，如易科罰金，以1,000元折算1日 110.3.16 本院110年度審易字第797號 110.10.14 本院110年度審易字第797號 110.11.17  4 竊盜 有期徒刑6月，如易科罰金，以1,000元折算1日 110.3.19 本院110年度審易字第797號 110.10.14 本院110年度審易字第797號 110.11.17  5 竊盜 有期徒刑6月，如易科罰金，以1,000元折算1日 110.3.25 本院110年度審易字第797號 110.10.14 本院110年度審易字第797號 110.11.17  6 竊盜 有期徒刑6月，如易科罰金，以1,000元折算1日 110.3.28 本院110年度審易字第797號 110.10.14 本院110年度審易字第797號 110.11.17  7 竊盜 有期徒刑6月，如易科罰金，以1,000元折算1日 110.3.15 本院110年度審易字第797號 110.10.14 本院110年度審易字第797號 110.11.17  8 竊盜 有期徒刑3月，如易科罰金，以1,000元折算1日 110.3.15 本院110年度審易字第797號 110.10.14 本院110年度審易字第797號 110.11.17  9 竊盜 有期徒刑4月，如易科罰金，以1,000元折算1日 110.3.29 本院110年度簡字第3025號 110.10.26 本院110年度簡字第3025號 110.12.1  10 竊盜 有期徒刑4月，如易科罰金，以1,000元折算1日 110.4.3 本院110年度簡字第3025號 110.10.26 本院110年度簡字第3025號 110.12.1  11 竊盜 有期徒刑6月，如易科罰金，以1,000元折算1日 110.4.12 本院110年度簡字第3025號 110.10.26 本院110年度簡字第3025號 110.12.1  12 竊盜 有期徒刑7月 110.3.21 本院110年度審易字第1055號 110.12.7 本院110年度審易字第1055號 111.1.12  13 竊盜 有期徒刑6月，如易科罰金，以1,000元折算1日 110.3.24 屏東地院110年度易字第880號 110.12.30 屏東地院110年度易字第880號 111.2.8  14 竊盜 有期徒刑6月，如易科罰金，以1,000元折算1日 110.3.24 屏東地院110年度易字第880號 110.12.30 屏東地院110年度易字第880號 111.2.8  15 竊盜 有期徒刑2月，如易科罰金，以1,000元折算1日 110.3.1 本院110年度簡字第3211號 111.1.7 本院111年度簡字第3211號 111.2.9